臺灣高雄地方法院刑事判決　　　　　　　　　　　　九十一年度易字第二一七號
　　公　訴　人　臺灣高雄地方法院檢察署檢察官
　　被　　　告　甲○○
右列被告因違反毒品危害防制條例案件，經檢察官提起公訴（九十一年度毒偵緝字第
二三五號），暨移送併辦（九十年度毒偵字第三六七五、四二九三、九十一年度毒偵
字第二九二九號），本院判決如左：
    主  文
甲○○連續施用第二級毒品，累犯，處有期徒刑玖月；扣案之安非他命壹包（驗後毛
重零點玖公克），沒收銷燬之。
    事  實
一、甲○○於民國八十五年間，因違反肅清煙毒條例案件，由臺灣高雄地方法院判處
    有期徒刑二年二月，並經臺灣高等法院高雄分院駁回上訴確定；另於同年間，因
    違反肅清煙毒條例案件，由臺灣高等法院高雄分院，判處有期徒刑五月，合併定
    執行刑二年四月，於八十八年九月十八日執行完畢；復因施用毒品案件，經裁定
    送觀察、勒戒後，認無繼續施用毒品之傾向，由臺灣高雄地方法院檢察署檢察官
    於九十年一月十六日，以八十九年度毒偵字第三四八○號為不起訴處分確定；詎
    甲○○明知安非他命為毒品，依法不得施用，仍基於概括犯意，於上揭不起訴處
    分確定後五年內之九十年一月下旬某日起，至九十一年五月二十四日十五時許止
    ，每週二、三次，在高雄縣阿蓮鄉峰山村建國十七號及附表一所示地點等處，連
    續施用第二級毒品安非他命多次，為警分別於附表一所示時、地查獲；經本院以
    九十年度毒聲字第五五六七號裁定送觀察、勒戒後，認有繼續施用毒品之傾向。
二、案經內政部警政署國道公路警察局第五警察隊、臺灣省高雄縣警察局報請臺灣高
    雄地方法院檢察署檢察官偵查起訴、移送併案審理，及臺南市警察局第一分局報
    請臺灣臺南地方法院檢察署檢察官呈請臺灣高等法院檢察署令轉臺灣高雄地方法
    院檢察署檢察官偵查起訴。
    理  由
一、右揭犯罪事實，業據被告甲○○於警詢、偵查及本院訊問時坦承不諱，且有如附
    表一所示之證據在卷足憑，此外復有臺灣高雄地方法院檢察署八十九年度毒偵字
    第三四八○號不起訴處分書在卷可按，被告之自白與事實相符，本案事證明確，
    被告之犯行堪以認定。
二、按經觀察、勒戒後，無繼續施用毒品傾向者，應由檢察官為不起訴之處分；依前
    項規定為不起訴之處分或不付審理之裁定後，五年內再犯第十條之罪，經觀察、
    勒戒後，認有繼續施用毒品之傾向者，不適用前項之規定，但應由檢察官聲請法
    院裁定先令入戒治處所施以強制戒治；毒品危害防制條例第二十條第二項前段、
    第三項分別定有明文。經查被告前因施用毒品犯行，業經本院裁定送觀察勒戒後
    ，認無繼續施用毒品傾向，而由臺灣高雄地方法院檢察署檢察官以八十九年度毒
    偵字第三四八○號為不起訴處分確定；嗣被告於不起訴處分後，五年內又因本案
    施用第二級毒品犯行再被查獲，經本院以九十年度毒聲字第五五六七號裁定，送
    觀察勒戒後，認仍有繼續施用毒品之傾向；此有卷附之本院被告院內索引卡紀錄
    表、臺灣高等法院被告全國前案紀錄表、臺灣高雄地方法院檢察署八十九年毒偵
    字第三四八○號不起訴處分書、臺灣高雄看守所附設勒戒處所高所坤戒勒字第一
    ○二八號函函送之「有無繼續施用毒品傾向證明書」各一份足資佐憑。依前開規
    定，被告於不起訴處分後，五年內再犯上開施用第二級毒品犯行，並有繼續施用
    毒品之傾向，自應由本院予以審理。
三、查安非他命係毒品危害防制條例第二條第二項所稱之第二級毒品，不得持有、施
    用，被告持以施用，核其所為，係犯毒品危害防制條例第十條第二項之施用第二
    級毒品罪。被告持有第二級毒品後進而施用，其持有毒品之低度行為，為施用毒
    品之高度行為所吸收，不另論罪。被告先後多次施用第二級毒品之行為，時間緊
    接，所犯係構成要件相同之罪名，顯係基於概括之犯意反覆為之，為連續犯，應
    依刑法第五十六條之規定以一罪論處，並加重其刑。被告因分別違反肅清煙毒條
    例案件，經判決確定並合併定執行刑二年四月，於八十八年九月十八日執行完畢
    ，其於五年以內再犯本案有期徒刑以上之罪，為累犯，應依法加重其刑，並依法
    遞加之。
四、公訴人雖僅就被告自九十年一月下旬某日起，至同年五月六日止，連續施用第二
    級毒品犯行予以起訴，惟被告另自同年五月六日起，至九十一年五月二十四日十
    五時許止，基於概括犯意而有連續施用第二級毒品之犯行，已如前述，且上述部
    分亦經公訴人移送到院，經核與前開被告連續施用安非他命部分有連續犯之裁判
    上一罪關係，本院自得予以審理。爰審酌被告犯罪之手段，及其施用安非他命僅
    係戕害自身，尚未害及他人，然前已有施用毒品前科，詎仍再犯本案，且連續吸
    食安非他命長達一年多，敗壞社會風氣，惟犯罪後坦承犯行態度良好等一切情狀
    ，量處如主文所示之刑。
五、扣案之白色晶體一包（驗後毛重○‧九公克），經送驗後，確係毒品安非他命，
    有高雄醫學大學附設中和紀念醫院第九一一一一九號鑑定通知書一紙在卷可稽，
    應依毒品危害防制條例第十八條第一項規定宣告沒收銷燬之。
六、另附表二所示，被告涉犯持有暨吸食第一級毒品海洛因犯行，並持有海洛因一包
    （淨重一‧四公克）部份，與被告前揭連續持有暨施用第二級毒品安非他命之犯
    行，並無裁判上一罪關係，復未據起訴，本院自毋庸審究；該扣案之海洛因雖係
    違禁物，然屬被告是否另犯持有暨吸食海洛因犯行之重要證物，且與本案連續施
    用第二級毒品之犯行為無關，於茲不予宣告沒收；又附表二所示部分，應退回由
    檢察官另行起訴，併此敘明之。
據上論斷，應依刑事訴訟法第二百九十九條第一項前段，毒品危害防制條例第十條第
二項、第十八條第一項前段，刑法第十一條、第五十六條、第四十七條，判決如主文
。
中      華      民      國      九十一    年    十一    月    二十二    日
                        臺灣高雄地方法院刑事第二庭
                                  審判長  法  官    陳明富
                                          法  官    卓立婷
                                          法  官    洪珮婷
右正本證明與原本無異。
如不服本判決，應於判決送達後十日內，向本院提出上訴狀。
                                          書記官    光聰
中      華      民      國      九十一    年    十一    月    二十五    日
附表一：
┌──┬─────┬──────┬────┬──────┬────────┐
│編號│時間、地點│  被告辯詞  │毒品種類│   證  據   │ 查獲時間、地點 │
├──┼─────┼──────┼────┼──────┼────────┤
│    │九十年五月│坦承吸食    │安非他命│被告於警詢時│九十年五月三十一│
│ 一 │六日二十一│            │        │之自白      │日十六時許      │
│    │時三十分許│            │        │            │在高雄縣警察局刑│
│    │在高雄縣阿│            │        │            │警隊            │
│    │蓮鄉○○路│            │        │            │                │
│    │二十四號  │            │        │            │                │
├──┼─────┼──────┼────┼──────┼────────┤
│    │九十年五月│坦承吸食    │安非他命│高雄縣政府衛│  同        上  │
│ 二 │三十一日  │            │        │生局九十年六│                │
│    │          │            │        │月十五日煙毒│                │
│    │          │            │        │尿液檢驗成績│                │
│    │          │            │        │書一紙      │                │
├──┼─────┼──────┼────┼──────┼────────┤
│    │九十年九月│坦承吸食    │安非他命│高雄縣政府衛│九十年九月十六日│
│ 三 │十六日    │            │        │生局九十年十│二時五分許      │
│    │          │            │        │月十五日煙毒│在國道一號三三八│
│    │          │            │        │尿液檢驗成績│公里北向處（高雄│
│    │          │        │        │書一紙      │縣路竹鄉）      │
├──┼─────┼──────┼────┼──────┼────────┤
│    │九十一年五│坦承吸食    │安非他命│安非他命一包│九十一年五月二十│
│ 四 │月二十四日│            │        │（淨重○‧九│四日二十時三十分│
│    │十五時許  │            │        │公克）、高雄│在臺南市○○○街│
│    │在臺南市崇│            │        │醫學大學附設│一號納多利汽車旅│
│    │德八街一號│            │        │中和紀念醫院│館一一○號房    │
│    │納多利汽車│            │        │九一一一一九│                │
│    │旅館一一○│            │        │號鑑定通知書│                │
│    │號房      │            │        │一紙、      │                │
│    │          │            │        │臺南市政府衛│                │
│    │          │            │        │生局九十一年│                │
│    │          │            │        │九月六日煙毒│                │
│    │          │            │        │尿液檢驗成績│                │
│    │          │            │        │書一紙      │                │
└──┴─────┴──────┴────┴──────┴────────┘
附表二：
┌──┬─────┬──────┬────┬──────┬────────┐
│編號│時間、地點│  被告辯詞  │毒品種類│   證  據   │ 查獲時間、地點 │
├──┼─────┼──────┼────┼──────┼────────┤
│    │九十年九月│矢口否認吸食│海洛因  │高雄縣政府衛│九十年九月十六日│
│ 一 │十六日三時│毒品        │        │生局九十年十│二時五分許      │
│    │五十分回溯│            │        │月十五日煙毒│在國道一號三三八│
│    │二十四小時│            │        │尿液檢驗成績│公里北向處（高雄│
│    │內        │            │        │書一紙、海洛│縣路竹鄉）      │
│    │在不詳地點│            │        │因一包（淨重│                │
│    │          │            │        │一‧四公克）│                │
│    │          │            │        │、法務部鑑定│                │
│    │          │            │        │通知書一紙  │                │
├──┼─────┼──────┼────┼──────┼────────┤
│    │九十一年五│坦承吸食（九│海洛因  │臺南市政府衛│九十一年五月二十│
│ 二 │月二十四日│十一年三、四│        │生局九十一年│四日二十時三十分│
│    │採尿時回溯│月間）      │        │九月六日檢驗│在臺南市○○○街│
│    │二十四小時│            │        │成績書一紙  │一號納多利汽車旅│
│    │在不詳地點│            │        │            │館一一○號房    │
└──┴─────┴──────┴────┴──────┴────────┘
